【裁判字號】    97,聲再,2
【裁判日期】    971205
【裁判案由】    損害賠償
【裁判全文】
臺灣士林地方法院民事裁定               97年度聲再字第2號
再審聲請人  乙○○
再審相對人  丙○○
            甲○○
上列當事人間損害賠償事件，再審聲請人對於本院民國92年3 月
17日91年度再易字第12號、92年12月12日91年度再易字第12號、
94年8 月31日94年度聲字第891 號、95年1 月26日94年度聲字第
891 號、96年3 月14日95年度聲再字第2 號、96年7 月12日95年
度聲再字第2 號、96年12月4 日96年度聲再字第1 號、96年12月
31日96年度聲再字第2 號民事確定裁定聲請再審，本院裁定如下
：
    主  文
聲請再審駁回。
聲請再審程序費用新臺幣壹仟元由再審聲請人負擔。
    事實及理由
一、聲請再審意旨略以：
  (一)伊前於民國91年10月17日對本院88年度簡上字第173 號確定
    判決提起再審之訴，經本院以91年度再易字第12號聲請再審
    事件受理在案，程序一切合法，並有表明遵守不變期間之證
    據。即伊係於91年9 月18日申請中央氣象局資料時，始知悉
    再審理由，有中央氣象局氣象資料及該資料申領收據可證，
    故伊所提再審之訴，顯未逾30日不變期間。上開證據均有附
    卷，然該再審之訴竟未予斟酌，逕指「…再審原告復未能釋
    明再審理由知悉在後之證據…」，顯然顛倒是非。是依民事
    訴訟法第496 條第1 項第13款之規定，聲請再審。
  (二)本件裁定違法之爭議，並非不得上訴第三審之事件，故本院
    92年3 月17日91年度再易字第12號、92年12月12日91年度再
    易字第12號、94年8 月31日94年度聲字第891 號、95年1 月
    26日94年度聲字第891 號、96年7 月12日95年度聲再字第2
    號（下合稱系爭民事確定裁定）、96年3 月14日95年度聲再
    字第2 號（下稱95年度聲再字第2 號裁定）、96年12月4 日
    9 6 年度聲再字第1 號（下稱96年度聲再字第1 號裁定）、
    96 年12 月31日96年度聲再字第2 號（下稱96年度聲再字第
    2 號裁定）民事確定裁定，依民事訴訟法第484 條之規定，
    據以駁回，適用法規顯有錯誤。故依民事訴訟法第496 條第
    1 項第1 款之規定，聲請再審。
  (三)伊於96年4 月7 日領取95年度聲再字第2 號裁定，故伊於96
    年5 月6 日聲請再審，並未逾30日不變期間。原審以伊於96
    年3 月28日親自至派出所領取95年度聲再字第2 號裁定，伊
    聲請再審已逾30日不變期間，適用法規亦有錯誤，爰依民事
    訴訟法第496 條第1 項第1 款之規定，聲請再審等語。並聲
    明：系爭民事確定裁定、95年度聲再字第2 號裁定、96年度
    聲再字第1 號裁定、96年度聲再字第2 號裁定均廢棄。
二、系爭民事確定裁定、95年度聲再字第2 號裁定、96年度聲再
    字第2 號裁定部分：
  (一)按再審之訴，法院認無再審理由，判決駁回後，不得以同一
    事由，對於原確定判決或駁回再審之訴之確定判決，更行提
    起再審之訴，民事訴訟法第498 條之1 定有明文。該條規定
    ，於裁定已經確定之聲請再審，依同法第507 條規定應準用
    之。
  (二)經查，再審聲請人所執前述一之(一)、(二)關於系爭民事確定裁
    定、95年度聲再字第2 號裁定之聲請再審理由，均已於本院
    96年度聲再字第2 號聲請再審事件中主張，並經本院以裁定
    駁回，有96年度聲再字第2 號裁定在卷可稽，再審聲請人更
    以同一理由聲請再審，揆之上揭規定，其此部分之聲請，已
    屬於法未合，不應准許。
三、96年度聲再字第1號裁定部分：
  (一)按民事訴訟法第504 條規定，再審之訴，雖有再審理由，法
    院如認原判決為正當者，應以判決駁回之。此規定於對已確
    定之裁定聲請再審，依同法第507 條規定準用之。
  (二)本院96年度聲再字第1 號裁定以再審聲請人聲請再審已逾30
    日之不變期間，且再審聲請人未於95年度聲再字第2 號損害
    賠償事件，提出前已遵守再審期間之證據（即再審聲請人所
    稱之交通部中央氣象局收據、逐日氣象資料）為由，裁定駁
    回再審聲請人之聲請。
  (三)惟查，本院95年度聲再字第2 號裁定於96年3 月28日寄存送
    達於再審聲請人，再審聲請人於96年4 月7 日至臺北市舊莊
    派出所領取上開裁定，並於96年5 月6 日聲請96年度聲再字
    第1 號再審，並未逾30日不變期間，業據再審聲請人陳明在
    卷，並經本院依職權調閱95年度聲再字第2 號卷宗查核無誤
    （見95年度聲再字第2 號卷第17頁）。是本院96年度聲再字
    第1 號裁定以再審聲請人於96年3 月28日親赴臺北市舊莊派
    出所，領取95年度聲再字第2 號裁定，而遲至96年5 月6 日
    方提起96年度聲再字第1 號再審之聲請，已逾民事訴訟法第
    500 條第1 項所定30日之聲請再審不變期間，而裁定駁回原
    告之聲請，尚有未洽。
  (四)然縱96年度聲再字第1 號裁定有如上所述之適用法規顯有錯
    誤之再審事由，再審聲請人亦未於95年度聲再字第2 號損害
    賠償事件，提出前已遵守再審期間之證據（即再審聲請人所
    稱之交通部中央氣象局收據、逐日氣象資料），業經本院依
    職權調閱95年度聲再字第2 號卷宗查核無誤。是96年度聲再
    字第1 號裁定以95年度聲再字第2 號裁定無再審聲請人所指
    摘漏未審酌證據之違失，再審聲請人空言指摘該裁定違法為
    由，駁回再審之聲請，即於法無違。從而，96年度聲再字第
    1 號裁定駁回再審之聲請，既屬正當，依民事訴訟法第504
    條、第507 條之規定，仍應駁回再審聲請人之聲請。
四、綜上，再審聲請人就系爭民事確定裁定、95年度聲再字第2
    號裁定、96年度聲再字第1 號裁定、96年度聲再字第2 號裁
    定部分所為再審之聲請，或不合法，或無理由，應予駁回。
    並依職權確定本件訴訟費用新臺幣1000元由再審聲請人負擔
    。
五、據上論結，依民事訴訟法第507 、第502 條第1 項、第504
    條、第95條、第78條、第87條第1 項，裁定如主文。
中    華    民    國    97    年    12    月    5    日
                  民事第三庭  審判長法  官  鍾任賜
                                    法  官  施月燿
                                    法  官  林尚諭
以上正本證明與原本無異。
本件裁定不得抗告。
中    華    民    國    97    年    12    月    9     日
                                    書記官  李明章


司法院資訊處製作；財團法人民間司法改革基金會備份。
